臺灣臺中地方法院刑事判決
110年度易字第2147號
公  訴  人  臺灣臺中地方檢察署檢察官
被      告  利建勳



上列被告因竊盜案件，經檢察官提起公訴（110年度偵字第27015
號、第29297號），本院判決如下：
    主    文
甲○○犯竊盜罪，處有期徒刑參月，如易科罰金，以新臺幣壹仟元
折算壹日。又犯攜帶兇器毀越門窗竊盜罪，處有期徒刑柒月。扣
案釣竿壹支沒收。未扣案金牌壹面沒收，於全部或一部不能沒收
或不宜執行沒收時，追徵其價額。
    犯罪事實
一、甲○○意圖為自己不法之所有，基於竊盜之犯意，分別為下列
    行為：（一）於民國110年6月9日凌晨1時57分許，在臺中市
    ○○區○○○道0段000號人行道旁，見丙○○○所有之車牌號碼000-00
    0號普通輕型機車鑰匙未取下，隨即以該車鑰匙開啟機車電門，
    竊取後騎乘離去，供己代步用。（二）於110年6月9日凌晨2
    時10分許，至乙○位在臺中市○○區○○路000巷00弄0號住處，
    以鑰匙割破紗窗後，持客觀上足對人生命、身體造成危害之
    釣竿勾取乙○所有放置在上址客廳神明桌之金牌1面得手，經
    乙○當場發現上情，甲○○隨即騎乘車牌號碼000-000號普通輕
    型機車離開現場，嗣經丙○○○、乙○報警後，始循線查獲上情。
二、案經乙○訴由臺中市政府警察局豐原分局報告臺灣臺中地方
    檢察署檢察官偵查起訴。
    理    由
一、本判決下述所引用被告以外之人於審判外之陳述，檢察官、
    被告於本院審理時對於該證據能力均不爭執，且迄於言詞辯
    論終結前亦未聲明異議，本院審酌上開證據資料作成時之情
    況，尚無違法不當及證明力明顯過低之瑕疵，而認為以之作
    為證據應屬適當，依刑事訴訟法第159條之5規定，均有證據
    能力。另以下所引用之非供述證據，無傳聞法則之適用，業
    據本院依法踐行調查證據程序，檢察官、被告均不爭執各該
    證據之證據能力，且查無依法應排除其證據能力之情形，以
    之資為認定事實之基礎自屬合適，應認有證據能力。
二、訊據被告對前揭犯罪事實坦承不諱，核與證人即被害人丙○○○、證人即告訴人乙○於警詢中證述之被害情節大致相符（見臺灣臺中地方檢察署〈以下未註明者均同〉110年度偵字第29297號卷〈下稱偵乙卷〉第59頁至第66頁，110年度偵字第27015號卷〈下稱偵甲卷〉第71頁至第73頁），並有警員郭耕毓110年7月9日、110年7月28日職務報告、警員曾建奇110年7月9日職務報告、臺中市政府警察局豐原分局豐原派出所受（處）理案件證明單、扣押筆錄、扣押物品收據、扣押物品目錄表、臺中市政府警察局110年6月21日中市警鑑字第1100044984號鑑定書、110年7月2日中市警鑑字第1100048284號鑑定書、失竊地點地圖及照片圖示、經甲○○指認之路口監視器畫面翻拍照片、失車-案件基本資料詳細畫面報表、贓物認領保管單、本院110年度聲搜字第782號搜索票影本、臺中市政府警察局豐原分局豐洲派出所搜索扣押筆錄、扣押物品目錄表、扣押物品收據、扣押物品清單、扣案衣服及外套照片、車牌號碼000-000號機車失竊地點地圖、路口監視器畫面翻拍照片、蒐證照片、比對照片、扣案釣竿照片、刑案現場照片、臺中市政府警察局豐原分局扣押物品清單、本院110年度院保字第43號、第61號、第1538號扣押物品清單、111年5月12日法官勘驗筆錄及照片等件在卷可參（見偵甲卷第59頁、第73頁至第99頁、第125頁，偵乙卷第51頁、第67頁至第92頁、第113頁、第119頁，本院卷第63頁、第67頁至第91頁、第95頁、第101頁、第105頁、第131頁、第135頁至第136頁、第139頁、第143至144頁、第175頁、第181頁、第343頁、第355頁至第358頁），足認被告自白與事實相符，堪以採信。故本案事證明確，被告上開犯行堪以認定，應依法論科。 
三、論罪科刑
（一）於民國108年5月29日經修正公布，並自同年月31日起生效施行之刑法第321條第1項第2款，將原條文之「門扇」修正為「門窗」。於修正前實務向認「門扇」專指門戶，即分隔住宅或建築物內外之間的出入口大門，至「其他安全設備」乃指門扇、牆垣以外，依通常觀念足認防盜之一切設備，如電網、門鎖及窗戶等是。而從該次修正理由明白表示「『門扇』修正為『門窗』...以符實務用語」等語，可知立法者認為過往將窗戶認定為「其他安全設備」，而非「門扇」之實務見解容易造成誤會，為使法條用語符合實際狀況，遂予修法，是新法修正後，窗戶即應屬該條文所規範的「門窗」而非「其他安全設備」。按刑法第321條第1項第2款所謂「毀」係指毀損，稱「越」則指踰越或超越，只要踰越或超越門窗、牆垣或安全設備之行為，使該門窗、牆垣或安全設備喪失防閑作用，即屬該當，至於窗戶是否上鎖，均不改其具有阻擋外人進入防盜功能之本質。經查，被告於犯罪事實一、（二）部分，持鑰匙割開紗窗，自該當毀越門窗。
（二）按刑法第321條第1項第3款之攜帶兇器竊盜罪，係以行為
      人攜帶兇器竊盜為其加重條件，此所謂兇器，其種類並無
      限制，凡客觀上足對人之生命、身體、安全構成威脅，具
      有危險性之兇器均屬之，且祇須行竊時攜帶此種具有危險
      性之兇器為已足，並不以攜帶之初有行兇之意圖為必要；
      又該兇器不必原屬行竊者本人所有，亦不以自他處攜至行
      竊處所為必要，縱在行竊場所隨手拾取應用，其有使人受
      傷害之危險既無二致，自仍應屬上述「攜帶兇器」之範疇
      （最高法院79年台上字第5253號判例及90年度台上字第12
      61號判決意旨可資參照）。查本案被告為犯罪事實欄一、
      （二）竊盜犯行攜帶之釣竿1支，經本院於審理期日當庭
      勘驗，勘驗結果為：「釣竿為金屬製成，附有金屬之捲線
      器，釣竿本身質地堅硬，未展開時長度為80公分」，有勘
      驗筆錄暨附件照片、扣押物品照片及刑案現場照片在卷可
      稽（見本院卷第69頁、第91頁、第343頁、第355頁至第35
      8頁），該釣竿客觀上自屬於足對人之生命、身體、安全
      構成威脅，屬具有危險性之兇器無疑。是核被告所為，就
      犯罪事實欄一、（一）部分係犯刑法第320條第1項之竊盜
      罪，就犯罪事實欄一、（二）部分係犯刑法第321條第1項
      第2款、第3款之攜帶兇器毀越門窗竊盜罪。被告上開2次
      犯行間，犯意各別、行為互殊，應分論併罰。公訴意旨認
      被告就犯罪事實欄一、（二）部分所為，僅係成立係犯刑
      法第321條第1項第2款之加重竊盜罪嫌，即有未洽，惟基
      本社會事實同一，且經本院於審理時當庭告知被告可能變
      更之罪名及法條（見本院卷第342頁），俾進行攻擊、防
      禦，此又僅為加重要件之增減，既屬同一條項，尚非罪名
      有所不同，本院自無庸變更起訴法條。
（三）被告構成累犯之事實及應加重其刑之事項，均應由檢察官
      主張並具體指出證明之方法後，經法院踐行調查、辯論程
      序，方得作為論以累犯及是否加重其刑之裁判基礎。又所
      謂檢察官應就被告構成累犯事實「具體指出證明方法」，
      係指檢察官應於法院調查證據時，提出足以證明被告構成
      累犯事實之前案徒刑執行完畢資料，例如前案確定判決、
      執行指揮書、執行函文、執行完畢（含入監執行或易科罰
      金或易服社會勞動執行完畢、數罪係接續執行或合併執行
      、有無被撤銷假釋情形）文件等相關執行資料，始足當之
      。至一般附隨在卷宗內之被告前案紀錄表，係司法機關相
      關人員依憑原始資料所輸入之前案紀錄，僅提供法官便於
      瞭解本案與他案是否構成同一性或單一性之關聯、被告有
      無在監在押情狀等情事之用，並非被告前案徒刑執行完畢
      之原始資料或其影本，是檢察官單純空泛提出被告前案紀
      錄表，尚難認已具體指出證明方法而謂盡其實質舉證責任
      (最高法院刑事大法庭110年度台上大字第5660號裁定意旨
      參照)。查檢察官於起訴書及本院審理時，雖指明被告本
      院104年度聲字第4987號裁定及107年度易字第3122號判決
      為被告執行完畢之前案，然未提出被告前案紀錄表以外之
      其他證據資料，應認就被告有何構成累犯之事實或應予加
      重其刑之必要，並未主張或具體指出證明方法，揆諸上開
      說明，本院即無論以被告累犯或依累犯規定加重其刑之餘
      地，但仍列為刑法第57條第5款所定「犯罪行為人之品行
      」之量刑審酌事項。
（四）爰審酌：被告有多次竊盜前科，前因違反毒品危害防制條
      例案件，經本院以104年度易字第658號判決判處有期徒刑
      10月確定；因竊盜案件，經本院以104年度易字第777號判
      決判處有期徒刑8月確定；因違反毒品危害防制條例案件
      ，經本院以104年度豐簡字第441號判決判處有期徒刑6月
      確定。上開案件經本院以104年度聲字第4987號裁定定應
      執行有期徒刑1年9月確定，於106年4月9日執行完畢，素
      行非佳，不思以正途謀取財物，為滿足自己私慾，圖以不
      勞而獲方式，竊取他人財物，欠缺尊重他人財產權之觀念
      ，法治觀念淡薄，行為殊值非難，被告犯後坦認犯行，竊
      得物品之價值，被告自陳為國中肄業，現為紋身師，月收
      新臺幣3、4萬元，無未成年子女，不用扶養父母（見本院
      卷第352頁）等一切情狀，分別量處如主文所示之刑，並
      就得易科罰金之部分，諭知易科罰金之折算標準，以示懲
      儆。
四、沒收
（一）按犯罪所得，屬於犯罪行為人者，沒收之。但有特別規定
      者，依其規定；前二項之沒收，於全部或一部不能沒收或
      不宜執行沒收時，追徵其價額；犯罪所得已實際合法發還
      被害人者，不予宣告沒收或追徵，刑法第38條之1第1項、
      第3項、第5項分別定有明文。查本件被告就犯罪事實欄一
      、（一）部分行竊犯罪所得之機車業已發還，有贓物認領
      保管單（見偵乙卷第67頁），爰不予以宣告沒收；就犯罪
      事實欄一、（二）部分行竊犯罪所得金牌1面，被告於審
      理程序供稱：神明金牌我回去的時候發現不見了，不知道
      丟在哪邊等語（見本院卷第343頁），該金牌1面核屬被告
      之犯罪所得，未扣案，亦未發還告訴人乙○，仍應依上開
      規定宣告沒收，並於全部或一部不能沒收或不宜執行沒收
      時，追徵其價額。
（二）又按供犯罪所用、犯罪預備之物或犯罪所生之物，屬於犯
      罪行為人者，得沒收之，宣告前二條之沒收或追徵，有過
      苛之虞、欠缺刑法上之重要性、犯罪所得價值低微，或為
      維持受宣告人生活條件之必要者，得不宣告或酌減之。刑
      法第38條第2項前段、第38條之2第2項定有明文。查扣案
      如釣竿1支，係供被告犯如犯罪事實欄一、（二）所示犯
      罪所用，且屬於被告所有，業據被告供明在卷（見本院卷
      第350頁），爰依刑法第38條第2項前段規定宣告沒收。扣
      案外套、木頭人圖騰上衣、手套，非違禁物，且欠缺刑法
      上重要性，無庸宣告沒收。至於其餘扣案吸食器與本案無
      關，自無庸宣告沒收。
五、據上論斷，應依刑事訴訟法第299條第1項前段，刑法第320
    條第1項、第321條第1項第2款、第3款、第41條第1項前段、
    第38條第2項前段、第38條之1第1項前段、第3項，刑法施行
    法第1條之1第1項，判決如主文。
本案經檢察官陳信郎提起公訴，檢察官丁○○到庭執行職務。
中　　華　　民　　國　　111 　年　　6 　　月　　16　　日
                  刑事第十八庭  法  官  張美眉
以上正本證明與原本無異。
如不服本判決應於收受送達後20日內向本院提出上訴書狀，並應
敘述具體理由；其未敘述上訴之理由者，應於上訴期間屆滿後20
日內向本院補提理由書（均須按他造當事人之人數附繕本）「切
勿逕送上級法院」。
告訴人或被害人如不服判決，應備理由具狀向檢察官請求上訴，
上訴期間之計算，以檢察官收受判決正本之日起算。
　　　　                        書記官  賴惠美
中　　華　　民　　國　　111 　年　　6 　　月　　16　　日
附錄論罪科刑法條
中華民國刑法第320條
意圖為自己或第三人不法之所有，而竊取他人之動產者，為竊盜
罪，處5年以下有期徒刑、拘役或50萬元以下罰金。
意圖為自己或第三人不法之利益，而竊佔他人之不動產者，依前
項之規定處斷。
前二項之未遂犯罰之。
中華民國刑法第321條
犯前條第1項、第2項之罪而有下列情形之一者，處6月以上5年以
下有期徒刑，得併科50萬元以下罰金：
一、侵入住宅或有人居住之建築物、船艦或隱匿其內而犯之。
二、毀越門窗、牆垣或其他安全設備而犯之。
三、攜帶兇器而犯之。
四、結夥三人以上而犯之。
五、乘火災、水災或其他災害之際而犯之。
六、在車站、港埠、航空站或其他供水、陸、空公眾運輸之舟、
    車、航空機內而犯之。
前項之未遂犯罰之。